臺灣高雄地方法院刑事判決　　　　　　　96年度易字第1652號
公　訴　人　臺灣高雄地方法院檢察署檢察官
被　　　告　戊○○
　　　　　　甲○○
上列被告等因竊盜等案件，經檢察官提起公訴（96年度偵字第
1960、2468號），本院判決如下：
    主  文
戊○○所犯如附表編號3 所示之罪，處如附表編號3 所示之刑，
減為如附表編號3 所示之刑。其餘被訴於95年6 月間竊盜部分無
罪。
甲○○所犯如附表所示之參罪，各處如附表所示之刑，各減為如
附表所示之刑。應執行有期徒刑伍月，如易科罰金以新臺幣壹仟
元折算壹日。其餘被訴於95年6 月間竊盜部分無罪。
    事  實
一、戊○○前因違反肅清煙毒條例、違反麻醉藥品管理處罰條例
    案件，經本院以81年訴字第1169號判處有期徒刑3 年褫奪公
    權2 年、5 年2 月，定應執行有期徒刑8 年褫奪公權2 年，
    並經最高法院駁回上訴確定，甫於民國93年10月15日執行完
    畢；甲○○前因違反肅清煙毒條例、偽造文書等案件，分別
    經臺灣高等法院高雄分院以82年上訴字第56號判處有期徒刑
    3 年5 月；本院85年訴字第2795號判處有期徒刑3 年4 月褫
    奪公權3 年、有期徒刑6 月，並定應執行有期徒刑3 年6 月
    褫奪公權3 年確定，甫於94年11月29日執行完畢。均未知悔
    改，戊○○與甲○○共同基於意圖為自己不法所有之竊盜犯
    意聯絡，分別於附表所示之時間、地點，以附表所示之方式
    ，竊取如附表所示「福德祠」、「玉皇宮」所有之財物，嗣
    戊○○於95年11月7 日獨自1 人前往福德祠內行竊之際，為
    警當場查獲（其中戊○○附表編號1 、2 所示犯行及95 年
    11月7 日該次犯行，均業經本院96年度易字第139 號分別判
    處有期徒刑3 月、3 月、2 月確定），並調取現場監視器錄
    影畫面而查知上情。
二、案經福德祠財務委員己○○訴由高雄縣政府警察局仁武分局
    、高雄市政府警察局三民第一分局報告臺灣高雄地方法院檢
    察署檢察官偵查起訴。
    理  由
壹、程序事項：
    被告以外之人於審判外之陳述，雖不符刑事訴訟法第159條
    之1至第159條之4之規定，而經當事人於審判程序同意作為
    證據，法院審酌該言詞陳述或書面陳述作成時之情況，認為
    適當者，亦得為證據，同法第159條之5第1項定有明文。本
    件證人即被害人丙○○、丁○○警詢、證人即告訴人己○○
    警詢之證述，雖均屬傳聞證據，然被告戊○○、甲○○及檢
    察官均同意作為證據，本院審酌該言詞陳述作成之情況，核
    無違法取證或其他瑕疵，認為以之作為證據為適當，上開證
    人於審判外之陳述及相關證據資料，自得作為證據。
貳、實體事項：
一、有罪部分：
    (一)認定犯罪事實所憑之證據及理由：
    1.就附表編號1、2部分之犯罪事實：
      訊據被告甲○○矢口否認有為附表編號1 、2 部分之竊盜
      犯行，辯稱伊到福德祠是要去拜拜，因為那段時間是伊人
      生最低潮的時候，伊並不知道戊○○在福德祠內做什麼云
      云。經查：
      (1)依本院勘驗標示「鳥松福德宮95.10.20」現場監視錄影
        光碟結果：影像右上角（顯示畫面即為福德祠大門左側
        ）之分格畫面中，有一穿條紋T 恤之男子進入福德祠內
        ，影像左下角（顯示畫面即福德祠內功德箱之方向）畫
        面顯示，該名著T 恤男子進入後站祠內功德箱前；同時
        影像分格右上角畫面出現穿長袖襯衫男子；分格左下角
        畫面中著T 恤男子右手有抬起之動作；分格影像右上角
        畫面長袖襯衫男子則背向福德祠在門前左右走動；後站
        於功德箱前男子走出廟外，俯身往水溝蓋縫細碰一下，
        隨即與穿長袖男子離開福德祠（見本院卷第82頁背面、
        第83頁）。其中穿著條紋T 恤男子為戊○○、著長袖襯
        衫男子為甲○○一情，業經被告戊○○、甲○○供承無
        訛，而被告戊○○站於功德箱前確實係在竊取箱內之香
        油錢，亦經戊○○供承屬實（均見本院卷第83頁背面）
        。則觀之監視錄影光碟畫面顯示被告甲○○於凌晨3 時
        許隨同共犯戊○○抵達福德祠後，始終未進入福德祠內
        ，參照被告甲○○與戊○○有相同之宗教信仰，並自承
        時有在拜祭神明一情相互以觀，其倘非與共犯戊○○已
        有由戊○○入內行竊，由其在外把風分工之犯意聯絡，
        豈有在凌晨時分前往福德祠後卻始終未入內祭拜神明之
        理。再佐以被告甲○○於共犯戊○○入福德祠內行竊之
        際，緊守於福德祠大門左右移動，於出現於監視畫面期
        間均面朝外而未面向福德祠，顯見其確實於共犯戊○○
        行竊之際擔任把風工作無疑。
      (2)而被告甲○○於附表編號2 所示之時間，雖確實有入福
        德祠內持香祭拜神明，有監視器翻拍照片1 紙存卷可考
        （見高雄縣政府警察局仁武分局高縣仁警偵移字第０九
        五０００一二０五號卷第22頁），惟共犯戊○○於附表
        編號2 所示時、地以同前方式竊取香油錢之竊盜犯行，
        業經共犯戊○○供承不諱，且觀之附表編號2 所示之時
        間，距編號1 所示前揭認定被告甲○○在外擔任把風工
        作以利共犯戊○○遂行竊盜犯行時間相隔僅短短4 日，
        被告甲○○對於共犯戊○○於數日後返回同一地點「福
        德祠」係欲再度竊取香油錢一情，自難諉為不知。兼衡
        依臺灣社會民間風俗習慣，拈香祭拜之際，信徒莫不虔
        心凝望神明或低頭默頌禱詞，以祈求獲得神明之佑護。
        惟依監視器翻拍照片所示，被告甲○○立於神桌前拈香
        祭拜之際，猶左右張望，足認應係假藉祭拜神明之機會
        行為共犯戊○○把風之實。
      (3)又證人即告訴人福德祠財務委員己○○於警詢、本院審
        理中證稱，伊每週會選一天開功德箱，在被告甲○○與
        共犯戊○○於附表編號1 、2 所示日期行竊後，功德箱
        內財物確有短少等語（見本院卷第87頁背面、高縣仁警
        偵移字第０九五０００一二０五號警卷第6 頁），足證
        被告甲○○與共犯戊○○有於附表編號1 、2 所示日期
        前往福德祠竊取財物，至為明確。
      (4)被告甲○○雖以前揭情詞置辯，惟其前揭所辯，不僅與
        共犯戊○○於警詢程序中供稱，附表編號1 所示之時、
        地伊有吊到香油錢新臺幣（下同）2600元，與甲○○平
        分每人分得1300元；附表編號2 所示時、地伊有吊到香
        油錢400 元，與甲○○平分每人分得200 元等語不符，
        又依監視錄影光碟畫面顯示被告甲○○隨同共犯戊○○
        於附表編號1 之時間抵達福德祠後，卻始終未入祠內祭
        拜；案發地點福德祠外雖設有天公爐，惟依光碟所示，
        站於福德祠外之被告甲○○僅係在大門口左右移動，均
        未有捻香或雙手合十之祭拜動作，是其辯稱當天前往福
        德祠係要拜天公云云，亦與民間祭拜神明之習俗有所出
        入，堪認被告甲○○前揭所辯，應屬事後卸責之詞，要
        非可採。
    2.就附表編號3之犯罪事實：
      被告戊○○、甲○○均矢口否認有為附表編號3 之竊盜犯
      行，被告戊○○辯稱伊在九天玄女殿設置功德箱前停留，
      係欲拿身上硬幣約100 投入功德箱內；被告甲○○則以伊
      隨同戊○○前往玉皇宮係因伊身體不好，戊○○曾提及玉
      皇宮廟祝會氣功，要伊去請教廟祝，且到達玉皇宮後，係
      廟祝丙○○自己邀請伊入茶水間談的云云置辯。惟查：
      (1)依本院勘驗編號ca11（indeo_5）.avi 現場監視錄影光
        碟結果：影像中有一穿著淺色短袖上衣男子，於畫面顯
        示時間為20：26：07時右手持不詳物品走向畫面左下角
        功德箱前，傾身數次往前，右手有上下拉動之動作，於
        20：26：45時即自畫面中消失，於20：27：36時復從原
        消失畫面地方出現，走至畫面左上角壓克力賽錢箱旁，
        雙手插腰，再往左轉身走至拜墊，雙手合十拜拜後，於
        畫面顯示時間20：31：54時離開畫面；畫面顯示時間20
        ：32：18時兩名男子自畫面左上方出現，後為著橘色上
        衣之廟祝丙○○，走在前面係一著長袖淺色上衣之男子
        ，兩人於畫面顯示時間20：32：21時離開畫面（見本院
        卷第84頁至84頁背面）。畫面中著淺色上衣男子為戊○○、著長袖淺色上衣男子為甲○○各情，分別被告戊○○、證人丙○○陳述明確（見本院卷第84頁背面、第86
        頁背面）。衡情信徒立於功德箱前，不論基於捐獻之意
        思投入錢財，或因好奇短暫駐足觀看箱內財物，均僅需
        花費約數秒之時間，不致停留過久。惟反觀被告戊○○
        於畫面中未有捐獻金錢、仔細觀望箱內財物之動作卻站
        立於財物失竊之功德箱前約1 至2 分鐘之久，其行為已
        有可疑。又被告戊○○立於功德箱前該段期間內，甚且
        出現傾身數次往前，右手上下拉動之動作，亦與一般捐
        獻財物之動作大相逕庭，足認被告戊○○斯時係以右手
        之力破壞功德箱並拿取箱內之財物無疑。其辯稱在功德
        箱前停留，係欲拿身上現金100 元投入功德箱內云云，
        要非可採。
      (2)而被告甲○○於附表編號3 所示時間與被告戊○○一同
        進入「玉皇宮」後，於被告戊○○為竊盜犯行之期間，
        皆在與廟祝丙○○商談氣功及點燈事宜，迄被告戊○○
        完成竊盜犯行後，2 人始一起離開一情，經證人丙○○
        於本院審理中證述明確（見本院卷第88至89頁），佐以
        被告甲○○甫於95年10月20日、同年月24日亦隨同共犯
        戊○○至福德祠行竊，並擔任把風之工作，業經認定如
        前，堪認本次被告甲○○亦係依循與被告戊○○之合作
        分工模式，擔任負責牽制廟祝丙○○之工作，以便於被
        告戊○○遂行破壞功德箱竊取香油錢之犯行。另參見本
        院前揭勘驗結果：顯示被告戊○○於入玉皇宮「九天玄
        女殿」後之行進順序依序為：前往功德箱處並於箱前停
        留，轉往監視錄影畫面左上角壓克力賽錢箱旁，雙手插
        腰停留，再往左轉身走至拜墊，雙手合十拜拜（見本院
        卷第84頁），而該戊○○插腰站立處（即較大之壓克力
        賽錢箱旁的大門處），係在賣金紙櫃旁與廟祝丙○○商
        談事宜之被告甲○○得以看到一節，亦經證人丙○○於
        本院審理中證述明確（見本院卷第89頁背面），可見被
        告戊○○係在完成竊盜犯行後，先立於被告甲○○得以
        看到之處停留，再為掩飾犯行至殿內拜會神明，由此可
        認被告戊○○走至畫面顯示其插腰處該地，係為提示通
        知被告甲○○竊盜犯行已完成之旨，益徵被告戊○○與
        甲○○係基於共同犯意之聯絡至玉皇宮竊取香油錢。
      (3)末以證人即被害人玉皇宮九天玄女殿廟祝丙○○於警詢
        、本院審理中證稱，被告2 人離開後約1 個鐘頭，即發
        現功德箱被破壞，箱內約有1000元之現金遭竊等語（見
        本院卷第89頁背面、高雄市政府警察局三民第一分局高
        市警三壹分偵字第09600000813 號卷第6 頁），足證被
        告甲○○、戊○○有於附表編號3 所示日期前往玉皇宮
        竊取財物。
    3.本件事證明確，被告甲○○如附表編號1 、2 所示之竊盜
      犯行暨被告甲○○、戊○○如附表編號3 所示之竊盜犯行
      ，均堪以認定，應予依法論科。
    (二)論罪科刑
    1.核被告戊○○就附表編號3 、被告甲○○就附表編號1 、
      2 、3 所示犯行，均係犯刑法第320 條第1 項普通竊盜罪
      。又被告2 人就前揭犯行均有犯意聯絡及行為分擔，應論
      以共同正犯。又被告甲○○所犯附表所示之3 罪，犯意個
      別，行為互殊，應分論併罰之。另被告戊○○、甲○○有
      如犯罪事實欄所載之刑之執行完畢紀錄，有臺灣高等法院
      被告前案紀錄表1 份在卷可考（見本院卷第110 頁、第
      121 頁），其等受有期徒刑執行完畢，5 年內故意再犯本
      件最重本刑為有期徒刑以上之罪，為累犯，均應依刑法第
      47條第1 項之規定在被告戊○○所犯附表編號3 所示竊盜
      罪、被告甲○○所犯如附表編號1 、2 、3 所示竊盜罪罪
      刑項下，均加重其刑。爰審酌被告戊○○、甲○○均正值
      青壯之年，不思以正當方法取得財物，竟貪圖私慾，以一
      人把風、一人行竊之方式，利用「福德祠」、「玉皇宮」
      等社會大眾信仰中心管理並不嚴密之機會，竊取信徒捐獻
      之香油錢，行為實有可議之處，犯後並均否認犯行，毫無
      悔意，惟念及竊得財物價值非鉅等一切情狀，分別量處如
      附表所示之刑，並均諭知易科罰金之折算標準。又被告戊○○、甲○○所犯如附表所示之竊盜罪，犯罪時間均在96
      年4 月24日以前，悉符合中華民國96年罪犯減刑條例之規
      定，爰均依法減輕其刑，並分別就被告2 人減刑後之宣告
      刑定應執行之刑，併就被告甲○○部分定應執行刑，並均
      諭知易科罰金之折算標準。
    2.至公訴人雖認被告戊○○有多次竊盜前科，而請求本院令
      其入勞動場所施以強制工作云云。經查被告戊○○雖有詐
      欺、竊盜之財產犯罪前科紀錄，有臺灣高等法院被告前案
      紀錄表1 份在卷可考（見本院卷第117 至119 頁），惟被
      告戊○○竊盜犯行之時間係自95年10月16日起迄同年11月
      7 日，犯罪之形態亦係在「福德祠」等處竊取香油錢，有
      本院96年度易字第139 號判決書1 份在卷可考（見本院卷
      第77至80頁），與本件被告戊○○竊盜犯行之時間密接，
      犯罪類型相同，且竊取財物非鉅，尚難認其有長期反覆犯
      竊盜罪而賴以維生之情形，復參酌其亦有各種米香、米麩
      製作技術，有其提出名片1 紙存卷（見本院卷第81頁），
      堪認其應係貪圖小利致萌生竊盜之意，而非屬因遊蕩或懶
      惰成習而犯罪之徒，亦無證據證明被告係職業性犯罪，是
      本院認上開對被告宣告之刑，應足以收矯治之效，尚無依
      上開規定令其入勞動場所強制工作之必要；又公訴人就被
      告戊○○、甲○○竊盜犯行，具體求刑有期徒刑1 年2 月
      、1 年6 月，尚屬過重，均附此敘明。
二、無罪部分：
    (一)公訴意旨另以：被告戊○○與甲○○2 人基於竊盜之犯意
    聯絡，於95年6 月間，數度至高雄縣鳳山市○○街132 號開
    漳聖王廟內，以繩索綁雙面膠板黏取香油錢之方式，數次竊
    取廟內功德箱中之現金，共得手8 萬餘元，因認被告2 人就
    該部分犯行另涉刑法第320 條第1 項普通竊盜罪。
    (二)按被告未經審判證明有罪確定前，推定其為無罪；犯罪事
    實，應依證據認定之，無證據不得認定犯罪事實。又不能證
    明被告犯罪者，應諭知無罪之判決，刑事訴訟法第154 條、
    第301 條第1 項分別定有明文。
    (三)本件訊據被告戊○○、甲○○均否認有為上揭竊盜犯行，
    並辯稱：雖曾前往開漳聖王廟，但不曾竊取廟內財物等語。
    本件公訴人認被告2 人涉犯竊盜罪嫌，無非以證人即開漳聖
    王廟廟祝丁○○警詢及本院審理中之證述及其所提出之竊盜
    工具1 個，資為論據。惟查：
    依證人丁○○所述，其僅看過被告戊○○在廟裡走動，並未
    見過被告甲○○，亦無看過被告戊○○在廟內行竊等語（見
    本院卷第85頁背面），是自難僅憑其證詞，遽為不利被告戊○○、甲○○之認定。而扣案竊盜工具1 個，係自開漳聖王
    廟功德箱內取出，亦無證據證明係被告戊○○、甲○○所有
    之物。公訴人雖以被告2 人開漳聖王廟之竊盜犯行，係被告
    甲○○帶同警方前往廟裡查看因而查獲，惟參酌本件被告甲○○始終堅詞否認有至開漳聖王廟行竊，縱攜同員警前往開
    璋聖王廟查看後製作之該次警詢筆錄亦然。佐以被告甲○○
    自始即供承確曾有至開漳聖王廟拜拜過，是其偵訊中辯稱，
    當時係承辦單位小隊長問伊還去過哪家廟拜拜，所以才帶同
    警方前往開漳聖王廟等語，尚堪採信。
    (四)綜上所述，本件公訴人認被告戊○○、甲○○涉犯竊盜罪
    嫌，所憑證據，尚未達通常一般人均不致有所懷疑，而得以
    確信其等有為竊盜犯行之程度。此外，復查無其他積極證據
    足認被告等有何指訴之犯行，揆諸首揭法條及判例說明，此
    部分既不能證明被告戊○○、甲○○犯罪，自應為無罪之諭
    知。
    (五)至公訴人聲請將開漳聖王廟內查扣之竊盜工具送鑑，以查
    明該工具上是否留存被告2 人之指紋。惟由於該竊盜工具係
    95年12月7 日查扣，查扣前已放在廟內一段時日，有證人丁○○之證述及扣押筆錄1 紙在卷可佐（見本院卷第86頁背面
    、高市警三壹分偵字第09600000813 號卷第20頁），是在為
    偵查機關查扣前已未經彌封等處理程序而為妥適保存，此外
    ，該物扣案距今亦已逾半年，應難以自扣案物上採集可資比
    對之指紋，公訴人之聲請應無調查之必要性，應予駁回，併
    予敘明。
據上論斷，應依刑事訴訟法第299 條第1 項前段、第301 條第1
項，刑法第28條、第320 條第1 項、第41條第1 項前段、第47條
第1 項、第51條第5 款，刑法施行法第1 條之1 ，中華民國96年
罪犯減刑條例第2 條第1 項第3 款、第7 條，判決如主文。
本案經檢察官乙○○到庭執行職務。
中　　華　　民　　國　　96　　年　　10　　月　 　8　　日
                  刑事第六庭    審判長法　官  曾逸誠
                                      法  官  林柏壽
                                      法  官  王  琁
以上正本證明與原本無異。
如不服本判決應於收受本判決後10日內向本院提出上訴書狀，並
應敘述具體理由，如未敘述上訴理由者，應於上訴期間屆滿後20
日內補提理由書狀於本院（均須按他造當事人之人數附繕本）「
切勿逕送上級法院」。
中　　華　　民　　國　　96　　年　　10　　月　　8 　　日
　　　　　　　　　　　　　　　　　    書記官  黃國忠
附錄本案論罪科刑法條全文：
中華民國刑法第320條
（普通竊盜罪、竊佔罪）
意圖為自己或第三人不法之所有，而竊取他人之動產者，為竊盜
罪，處 5 年以下有期徒刑、拘役或 5 百元以下罰金。
意圖為自己或第三人不法之利益，而竊佔他人之不動產者，依前
項之規定處斷。
前二項之未遂犯罰之。
附表：
  ┌──┬────┬────┬────────┬────┬────┐
  │編號│犯罪時間│犯罪地點│    犯罪方式    │罪名及刑│  備註  │
  │    │        │        │                │度      │        │
  ├──┼────┼────┼────────┼────┼────┤
  │ 1. │95年10月│高雄縣鳥│戊○○與甲○○2 │甲○○共│戊○○所│
  │    │20凌晨3 │松鄉大智│人共同基於竊盜之│同犯竊盜│涉竊盜罪│
  │    │時5分   │路223 巷│犯意聯絡，於前揭│罪，累犯│嫌，業經│
  │    │        │巷口「福│時、地，由甲○○│，處有期│本院96年│
  │    │        │德祠」  │在福德祠門口擔任│徒刑參月│度易字第│
  │    │        │        │把風工作，由許紋│，如易科│139 號判│
  │    │        │        │綺進入該祠將綁有│罰金，以│決有期徒│
  │    │        │        │雙面膠之塑膠板伸│新臺幣壹│刑3 月確│
  │    │        │        │入祠內功德箱中，│仟元折算│定。    │
  │    │        │        │將信眾捐助之香油│壹日。減│        │
  │    │        │        │錢黏出，而竊得現│為有期徒│        │
  │    │        │        │金，得手後離開現│刑壹月又│        │
  │    │        │        │場。            │拾伍日，│        │
  │    │        │        │                │如易科罰│        │
  │    │        │        │                │金，以新│        │
  │    │        │        │                │臺幣壹仟│        │
  │    │        │        │                │元折算壹│        │
  │    │        │        │                │日。    │        │
  ├──┼────┼────┼────────┼────┼────┤
  │ 2. │95年10月│高雄縣鳥│戊○○與甲○○2 │甲○○共│戊○○所│
  │    │24日下午│松鄉大智│人共同基於竊盜之│同犯竊盜│涉竊盜罪│
  │    │6時40分 │路223 巷│犯意聯絡，於前揭│罪，累犯│嫌，業經│
  │    │        │口「福德│時間，前往福德祠│，處有期│本院96年│
  │    │        │祠」    │，並推由戊○○進│徒刑參月│度易字第│
  │    │        │        │入該祠將綁有雙面│，如易科│139 號判│
  │    │        │        │膠之塑膠板伸入祠│罰金，以│決有期徒│
  │    │        │        │內功德箱中，將信│新臺幣壹│刑3 月確│
  │    │        │        │眾捐助之香油錢黏│仟元折算│定。    │
  │    │        │        │出，竊得現金，得│壹日。減│        │
  │    │        │        │手後離開現場。  │為有期徒│        │
  │    │        │        │                │刑壹月又│        │
  │    │        │        │                │拾伍日，│        │
  │    │        │        │                │如易科罰│        │
  │    │        │        │                │金，以新│        │
  │    │        │        │                │臺幣壹仟│        │
  │    │        │        │                │元折算壹│        │
  │    │        │        │                │日。    │        │
  ├──┼────┼────┼────────┼────┼────┤
  │ 3. │95年10月│高雄市三│戊○○與甲○○2 │戊○○共│        │
  │    │25日晚上│民區河北│人共同基於竊盜之│同犯竊盜│        │
  │    │8 時20分│二路218 │犯意聯絡，於前揭│罪，累犯│        │
  │    │許      │號「玉皇│時、地，推由王孝│，處有期│        │
  │    │        │宮」2 樓│城向廟祝丙○○詢│徒刑肆月│        │
  │    │        │「九天玄│問氣功及申請廟內│，如易科│        │
  │    │        │女殿」  │斗燈等事項，藉以│罰金，以│        │
  │    │        │        │分散丙○○之注意│新臺幣壹│        │
  │    │        │        │力；並由戊○○以│仟元折算│        │
  │    │        │        │不詳方式破壞賽錢│壹日。減│        │
  │    │        │        │箱上方之蓋子，竊│為有期徒│        │
  │    │        │        │取賽錢箱內現金10│刑貳月，│        │
  │    │        │        │00餘元。        │如易科罰│        │
  │    │        │        │                │金，以新│        │
  │    │        │        │                │臺幣壹仟│        │
  │    │        │        │                │元折算壹│        │
  │    │        │        │                │日。    │        │
  │    │        │        │                │        │        │
  │    │        │        │                │甲○○共│        │
  │    │        │        │                │同犯竊盜│        │
  │    │        │        │                │罪，累犯│        │
  │    │        │        │                │，處有期│        │
  │    │        │        │                │徒刑肆月│        │
  │    │        │        │                │，如易科│        │
  │    │        │        │                │罰金，以│        │
  │    │        │        │                │新臺幣壹│        │
  │    │        │        │                │仟元折算│        │
  │    │        │        │                │壹日。減│        │
  │    │        │        │                │為有期徒│        │
  │    │        │        │                │刑貳月，│        │
  │    │        │        │                │如易科罰│        │
  │    │        │        │                │金，以新│        │
  │    │        │        │                │臺幣壹仟│        │
  │    │        │        │                │元折算壹│        │
  │    │        │        │                │日。    │        │
  └──┴────┴────┴────────┴────┴────┘
